臺灣臺北地方法院民事裁定             100年度訴字第3807號
原      告  周子鋐原名:周宏.
訴訟代理人  賴青鵬律師
上列原告與被告貫大科技股份有限公司間確認股東及董事關係不
存在事件，本院裁定如下：
    主  文
原告應於本裁定送達後五日內，補繳裁判費新臺幣拾肆萬陸仟肆
佰陸拾伍元，逾期即駁回其訴。
    理  由
一、按訴訟標的之價額，由法院核定。核定訴訟標的之價額，以
    起訴時之交易價額為準；無交易價額者，以原告就訴訟標的
    所有之利益為準。民事訴訟法第77條之1 第1、2項定有明文
    。又財產權之訴訟，其訴訟標的價額，自應以原告如獲勝訴
    判決所得受之客觀上利益定之。查本件原告係起訴請求確認
    與被告貫大科技股份有限公司間之股東及董事關係不存在，
    其中：(一)請求確認股東關係不存在部分：如獲本案勝訴判決
    ，將使原告與被告公司間因原告出資新台幣1560萬元（即原
    告爭執之87年11月17日出資60萬元、88年10月13日增資1500
    萬元）之權利、義務關係確定不存在，原告於被告公司登記
    事項卡與章程上關於股東資格、出資額60萬元、增資出資額
    1500萬元等記載事項，亦將會被刪除；從而，本件應屬財產
    權訴訟，原告就此部分所得受之客觀上利益應為1560萬元。
    (二)請求確認董事關係不存在部分：原告係為免除董事責任而
    提起本件訴訟，否認其為被告公司之董事，又依原告所提被
    告公司章程等證據，並無關於董事報酬之資料，足見其此部
    分請求之客觀利益無從衡量，屬不能核定之情形，依民事訴
    訟法第77條之12規定，應以現行上訴第三審之最高利益數額
    加10分之1即165萬元核定此部分之訴訟標的價額。又以一訴
    主張數項標的者，其價額合併計算之；但所主張之數項標的
    互相競合或應為選擇者，其訴訟標的價額，應依其中價額最
    高者定之；民事訴訟法第77條之2第1項定有明文。查本件原
    告訴請確認兩造間之股東及董事關係不存在，係以一訴主張
    兩項標的，並無競合或應為選擇關係，依前開規定，其價額
    自應合併計算。從而，本件訴訟標的價額應為1725萬元（計
    算式為：1560萬元＋165萬元＝1725萬元）。
二、依上所述，本件訴訟標的價額核定為1725萬元，應徵第一審
    裁判費163,800元，原告起訴時僅繳納17,335 元，尚應補繳
    146,465元。茲依民事訴訟法第249條第1 項但書之規定，限
    原告於收受本裁定送達5 日內補繳，逾期不繳，即駁回其訴
    ，特此裁定。
中    華    民    國   100    年    9     月    21    日
                  民事第五庭    法  官  陳蒨儀
以上正本係照原本作成
如不服本裁定關於核定訴訟標的價額部分，應於送達後十日內向
本院提出抗告狀，並繳納抗告費新臺幣一千元；其餘關於命補繳
裁判費部分，不得抗告。
中    華    民    國   100    年    9     月    21    日
                                書記官  吳貞瑩